臺灣高等法院刑事判決
108年度交上易字第451號
上  訴  人  
即  被  告  陳春生  
上列上訴人即被告因公共危險案件，不服臺灣基隆地方法院108
年度交易字第140號，中華民國108 年9月25日第一審判決（起訴
案號：臺灣基隆地方檢察署108 年度偵緝字第288號），提起上
訴，本院判決如下：
    主  文
上訴駁回。
    理  由
一、按不服地方法院之第一審判決而上訴者，須提出上訴書狀，
    並應敘述具體理由，為上訴必備之程式。倘其上訴書狀已敘
    述理由，但所敘述者非屬具體理由，仍屬不符上訴之法定程
    式，由第二審法院以其上訴不合法律上程式，判決駁回，不
    生定期命補正之問題。此觀刑事訴訟法第350 條第1 項、第
    361 條、第362 條前段及第367 條前段之規定自明。且自同
    法第361 條之修法過程以觀，原草案為：「依前項規定提起
    上訴者，其上訴書狀應敘述理由，並引用卷內訴訟資料，具
    體指摘原審判決不當或違法之事實。其以新事實或新證據為
    上訴理由者，應具體記載足以影響判決結果之理由」，嗣經
    修正通過僅保留「上訴書狀應敘述具體理由」之文字，其餘
    則刪除，故所稱「具體理由」，並不以其書狀應引用卷內訴
    訟資料，具體指摘原審判決不當或違法之事實，亦不以於以
    新事實或新證據為上訴理由時，應具體記載足以影響判決結
    果之情形為必要。但上訴之目的，既在請求第二審法院撤銷
    或變更第一審之判決，所稱「具體」，當係抽象、空泛之反
    面，須就不服判決之理由為具體之敘述而非空泛之指摘而言
    ，亦即須就其所主張第一審判決有違法或不當之情形，舉出
    該案相關之具體事由足為其理由之所憑，而非徒托空言或漫
    事指摘；若僅泛言原判決認事用法不當、採證違法或判決不
    公、量刑過重等空詞，而無實際論述內容，即無具體可言（
    最高法院106 年第8 次刑事庭會議決議意旨參照）。
二、本件上訴人即被告陳春生因犯刑法第185條之3第1 項第1款
    之不能安全駕駛罪，經原審依刑法第47條第1 項累犯規定加
    重其刑後，判處被告有期徒刑9月。原審係依憑被告之自白
    、員警職務報告、礁溪杏和醫院檢驗科乙醇檢驗報告、呼氣
    酒精濃度與血液酒精濃度換算對照圖、道路交通事故調查表
    ㈠、㈡、宜蘭縣政府警察局舉發違反道路交通管理事件通知單
    影本、道路交通事故現場圖、車輛詳細資料報表、現場照片
    、行車紀錄器錄影畫面翻拍照片等證據資料，認定被告犯前
    揭罪名，復審酌政府近年來已大力宣導酒後駕車之危險性及
    違法性，被告明知酒精成分對人之意識能力有不良影響，酒
    後駕車對一般往來之公眾及駕駛人自身皆具有高度危險性，
    在駕駛執照已因易處逕註而無駕駛執照之狀態下（警卷第16
    頁），竟漠視自己生命、身體之安危，亦罔顧公眾往來之安
    全，於服用酒類，抽血測得其血液中所含酒精濃度達225.5 
    mg/dl（經換算吐氣所含酒精濃度為每公升1.07毫克），仍
    心存僥倖，執意騎乘機車行駛於市區道路上，造成公眾行車
    往來之危險，對交通安全所生之危害非輕，所為實屬非是，
    更因此肇致事故，碰撞他人車輛致己身受傷；又被告曾因多
    次酒後駕車，前後共有5次經法院判處罪刑之紀錄（詳如原
    判決第3頁所載），此有本院被告前案紀錄表存卷可查。其
    再犯本件犯行，已屬第六度執意於酒後駕駛動力交通工具上
    路，顯然漠視法令之禁制，難認有悔改之意，應予以嚴厲責
    難；惟慮及被告始終坦承犯行，犯後態度良好，兼衡其國中
    畢業之智識程度、於警詢時自述業工而家境勉持之生活狀況
    ，暨其犯罪之動機、目的、酒精濃度超過法定標準值之程度
    等一切情狀，酌情量處上開罪刑等旨。從形式上觀察，原判
    決已詳述其所憑證據、認定理由及量刑之依據，並無認定事
    實錯誤、量刑瑕疵或違背法令之情形。
三、被告不服原判決，於108 年10月7日具狀提起第二審上訴，
    復於108年11月15日補提上訴理由狀，上訴理由僅略稱：被
    告始終坦承犯行，犯後態度良好，原審量處被告有期徒刑9
    月，顯有過重，不符比例原則。爰請從輕量刑云云。
四、按刑之量定，為求個案裁判之妥當性，法律賦予法院裁量之
    權，量刑輕重，屬為裁判之法院得依職權自由裁量之事項，
    苟其量刑已以行為人之責任為基礎，並斟酌刑法第57條各款
    所列情狀，在法定刑度內，酌量科刑，如無偏執一端，致明
    顯失出失入情形，即不得單就量刑部分遽指為不當或違法。
    原判決就被告之犯罪認定及科刑部分之量刑基礎，已於理由
    欄內具體說明，業見前述，顯已斟酌刑法第57條各款事由而
    為刑之量定，係以行為人責任為基礎，並未逾越法定刑度，
    亦無濫用裁量權而有顯然失入或有失衡平之情事。本件被告
    不服原判決而具狀上訴，形式上雖已敘述上訴理由，但僅泛
    以其坦承犯行，原審量刑過重，不符比例原則等情詞，上訴
    請求從輕量刑，然此無非純屬被告主觀上對法院量刑之期盼
    ，其指摘原判決量刑違誤並無實際之論述內容可言，亦即並
    未就就其不服原判決之理由舉出足為所憑之具體事由，揆諸
    首揭說明，被告上訴顯無具體理由而不合法定程式，應予駁
    回，並不經言詞辯論為之。
據上論斷，應依刑事訴訟法第367 條前段、第372 條，判決如主
文。
中    華    民    國    108   年    12    月    25    日
                  刑事第十五庭  審判長法  官  劉興浪
                                      法  官  古瑞君
                                      法  官  陳信旗
以上正本證明與原本無異。
不得上訴。
                                      書記官  董佳貞
中    華    民    國    108   年    12    月    25    日